臺灣臺南地方法院刑事判決
111年度訴字第536號
公  訴  人  臺灣臺南地方檢察署檢察官
被      告  朱志宗






選任辯護人  熊家興律師（法扶律師）          
            李國禎律師（法扶律師）  
上列被告因搶奪等案件，經檢察官提起公訴（111年度偵字第984
3號），被告於本院受命法官行準備程序中就被訴事實為有罪之
陳述，經合議庭裁定改由受命法官獨任依簡式審判程序審理，並
判決如下：
    主      文
乙○○犯竊盜罪，處有期徒刑參月，如易科罰金，以新臺幣壹仟元
折算壹日；又犯搶奪未遂罪，處有期徒刑陸月，如易科罰金，以
新臺幣壹仟元折算壹日；又犯搶奪罪，處有期徒刑捌月。有期徒
刑得易科罰金部分，應執行有期徒刑捌月，如易科罰金，以新臺
幣壹仟元折算壹日。
未扣案犯罪所得新臺幣肆仟柒佰肆拾柒元沒收，於全部或一部不
能沒收或不宜執行沒收時，追徵其價額。
    事實及理由
一、按被告乙○○所犯為死刑、無期徒刑、最輕本刑3年以上有期
    徒刑以外之罪，亦非高等法院管轄之第一審案件，其於準備
    程序中就被訴事實為有罪之陳述，經告知簡式審判程序之旨
    ，並聽取檢察官、被告及辯護人之意見後，本院合議庭依刑
    事訴訟法第273條之1第1項規定裁定進行簡式審判程序，是
    本案之證據調查，依同法第273條之2規定，不受同法第159
    條第1項、第161條之2、第161條之3、第163條之1及第164條
    至第170條所規定證據能力認定及調查方式之限制，合先敘
    明。
二、本案犯罪事實、證據及應適用之法條，除證據部分補充「被
    告於本院訊問、準備程序及審理中之自白」外，其餘均引用
    起訴書之記載（如附件）。
三、未遂之減輕：
　　被告雖已著手於起訴書犯罪事實㈡搶奪行為之實行，惟未生
    既遂之結果，犯罪尚屬未遂，應依刑法第25條第2項規定，
    減輕其刑。
四、被告就起訴書犯罪事實㈡所示犯行，係以一行為觸犯搶奪未
    遂罪、傷害罪，為想像競合犯，應依刑法第55條前段規定，
    從一重之搶奪未遂罪處斷。
五、爰審酌被告前已有竊盜、搶奪前案紀錄，仍不知自制，因疫
    情影響致收入不穩定，於毒癮發作之際，為籌措購毒費用，
    竟於短短3小時內擅自竊取、搶奪他人財物，並於過程中與
    告訴人戊○○發生肢體拉扯，致告訴人戊○○受傷，所為對社會
    治安及他人財產安全均造成危害，殊為不該，更足見其漠視
    他人財物之所有權，法紀觀念薄弱；另考量被告雖坦認犯行
    ，然與告訴人戊○○、丙○○調解成立，卻未依約履行，有本院
    111年度南司刑移調字第388號調解筆錄、公務電話紀錄可證
    （見本院卷第117頁至第118頁、第161頁至第163頁），犯後
    態度難謂良好；兼衡被告所竊及搶奪財物之價值、以騎乘機
    車隨機對路上騎乘電動滑板車及行走之婦女行搶財物之犯罪
    手段，易滋生道路交通事故並因而致人受傷；暨其自陳學歷
    為高職肄業、離婚，育有1名未成年子女、入看守所前擔任
    水泥工、須扶養子女、家庭經濟狀況普通（見本院卷第138
    頁）等一切情狀，分別量處如主文所示之刑，並就有期徒刑
    得易科罰金部分，定其應執行刑，及諭知易科罰金之折算標
    準，以示懲儆。
六、沒收：
　㈠被告竊得之機車1輛、搶得之帆布袋1個（含黑色皮夾1個、證
    件夾1個、健保卡4張、車鑰匙2把、手機1支、身分證1張、
    駕照2張、信用卡5張、金融卡3張)，經尋獲並分別發還告訴
    人甲○○、丙○○領回，依刑法第38條之1第5項規定，不予宣告
    沒收。
　㈡被告搶得之現金新臺幣（下同）17,000元，固為其犯罪所得
    ，惟其中12,253元業經尋獲，並發還告訴人丙○○領回，此部
    分不予宣告沒收；餘款4,747元尚未扣案，應依刑法第38條
    之1第1項前段規定宣告沒收，於全部或一部不能沒收或不宜
    執行沒收時，則應依同條第3項規定，追徵其價額。
據上論斷，應依刑事訴訟法第273條之1第1項、第299條第1項前
段、第310條之2、第454條第2項判決如主文。
本案經檢察官白覲毓提起公訴，檢察官丁○○到庭執行職務。
中　　華　　民　　國　　111 　年　　8 　　月　　5 　　日
                  刑事第四庭   法　官　王鍾湄
以上正本證明與原本無異。
如不服本判決應於收受本判決後20日內向本院提出上訴書狀，並
應敘述具體理由。其未敘述上訴理由者，應於上訴期間屆滿後20
日內向本院補提理由書狀（均須按他造當事人之人數附繕本）「
切勿逕送上級法院」。 
                               書記官  蘇冠杰
中　　華　　民　　國　　111 　年　　8 　　月　　5 　　日
附錄本案論罪科刑法條：
刑法第320條
意圖為自己或第三人不法之所有，而竊取他人之動產者，為竊盜
罪，處5年以下有期徒刑、拘役或500,000元以下罰金。
意圖為自己或第三人不法之利益，而竊佔他人之不動產者，依前
項之規定處斷。
前2項之未遂犯罰之。
刑法第277條
傷害人之身體或健康者，處5年以下有期徒刑、拘役或500,000元
以下罰金。
犯前項之罪，因而致人於死者，處無期徒刑或7年以上有期徒刑
；致重傷者，處3年以上10年以下有期徒刑。
刑法第325條
意圖為自己或第三人不法之所有，而搶奪他人之動產者，處6月
以上5年以下有期徒刑。
因而致人於死者，處無期徒刑或7年以上有期徒刑，致重傷者，
處3年以上10年以下有期徒刑。
第1項之未遂犯罰之。